【裁判字號】    89,易,1261
【裁判日期】    891109
【裁判案由】    違反毒品危害防制條例
【裁判全文】
臺灣屏東地方法院刑事判決                        八十九年度易字第一二六一號
    公  訴  人  臺灣屏東地方法院檢察署檢察官
    被      告  甲○○
右列被告因違反毒品危害防制條例案件，經檢察官提起公訴（八十九年度毒偵字第一
五三七、第一四三八號）及移送併辦（八十九年度毒偵字第一八四八號、第二○七八
號、第二○八八號），本院判決如左：
    主  文
甲○○連續施用第一級毒品，累犯，處有期徒刑壹年肆月，扣案之第一級毒品海洛因
伍小包（淨重零點肆公克、包裝重壹點壹捌公克），海洛因淨重壹點伍貳公克、包裝
重零點壹捌公克，海洛因壹點壹公克，沒收銷毀之；分裝袋拾陸只沒收。又連續施用
第二級毒品，累犯，處有期徒刑拾月，扣案第二級毒品安非他命柒點貳公克，第二級
毒品安非他命拾點肆公克，第二級毒品安非他命毛重拾陸點柒公克沒收銷毀之，分裝
袋拾陸只沒收。應執行有期徒刑貳年，扣案之第一級毒品海洛因伍小包（淨重零點肆
公克、包裝重壹點壹捌公克），海洛因淨重壹點伍貳公克、包裝重零點壹捌公克，海
洛因壹點壹公克，第二級毒品安非他命柒點貳公克，第二級毒品安非他命拾點肆公克
，第二級毒品安非他命毛重拾陸點柒公克沒收銷毀之，分裝袋拾陸只沒收。
    事  實
一、甲○○曾因違反麻醉藥品管理條例案件，經本院於民國七十八年四月二十一日判
    處有期徒刑七年六月確定，復因恐嚇罪經本院於八十四年九月十一日判處有期徒
    刑確定，二罪於八十八年三月二日接續執行完畢。其後因施用毒品案件，經強制
    戒治期滿，由台灣屏東地方法院檢察署檢察官於八十九年二月二十五日以八十九
    年度戒毒偵字第七六號不起訴處分確定。惟甲○○復基於概括犯意，連續於下列
    時地，多次施用第一級毒品海洛英、第二級毒品安非他命（一）於八十九年六月
    三十日下午十五時三十分許往前回溯四十八小時內之某時止，在不詳地點施用第
    一級毒品海洛因、第二級毒品安非他命，嗣為警於八十九年六月三十日上午十一
    時三十分許，在屏東縣內埔鄉○○村○○路二十一號家中查獲，並扣得第一級毒
    品海洛英五小包（淨重零點肆公克、包裝重壹點壹捌公克）。（二）於八十九年
    七月十三日下午八時許往前回溯四十八小時內之某時止，在某不詳地點分別施用
    第一級毒品海洛因、第二級毒品安非他命，嗣於八十九年七月十三日下午五時五
    十五分許，為警在屏東縣內埔鄉○○村○○路一號前查獲，並扣得第一級毒品海
    洛因淨重一點五二公克、包裝重○點一八公克，及第二級毒品安非他命毛重七．
    二公克。（三）於八十九年九月一日十七時許往前回溯四十八小時內之某時止，
    在某不詳地點分別施用第一級毒品海洛因、第二級毒品安非他命，嗣於八十九年
    九月一日十四時四十分許，為警在屏東縣內埔鄉○○村○○路○○道路查獲，並
    扣得第二級毒品安非他命三小包毛重十點四公克。（四）於八十九年九月六日二
    十二時許往前回溯四十八小時內之某時止，在某不詳地點施用第二級毒品安非他
    命，嗣於八十九年九月六日十八時四十分分許，為警在屏東縣內埔鄉○○村○○
    路巷口查獲。（五）於八十九年十月五日十五時許往前回溯四十八小時內之某時
    止，在某不詳地點分別施用第一級毒品海洛因、第二級毒品安非他命，嗣於八十
    九年十月五日十四時十分許，為警在屏東縣潮州省道查獲，並扣得第一級毒品海
    洛因一點一公克、第二級毒品安非他命毛重十六點七公克、分裝袋十六個。
二、案經高雄市政府警察局鼓山分局、屏東縣警察局內埔分局、屏東縣警察局、內政
    部警政署國道公路警察局移送台灣屏東地方法院檢察署檢察官偵查起訴及移送併
    辦。
    理  由
一、訊據被告甲○○除坦承自八十九年七月間起施用第二級毒品安非他命及事實欄編
    號（五）施用海洛英之犯行不諱，惟矢口否認有其它事實欄所示之施用毒品犯行
    。惟查被告前開事實欄編號（一）之施用犯行，業據被告於警訊中供承施用海洛
    英不諱，又被告分於八十九年六月三十日為警採尿送驗結果，均呈有嗎啡及甲基
    安非他命陽性反應，此有高雄市立凱旋醫院八十九年七月二十一日煙毒尿液檢驗
    成績書及臺灣檢驗科技股份有限公司八十九年八月三十一日檢驗報告各一紙在卷
    可按，又八十九年六月三十日被查獲之第一級毒品海洛因五小包，確係自被告身
    上口袋所查獲一情，業據證人即搜索之警員洪頂受結證在卷，並有第一級毒品海
    洛因淨重○點四公克、包裝重一點一八公克扣案足憑，並有法務部調查局鑑定通
    知書一紙可按。被告前開事實欄編號（二）之施用犯行，查被告於八十九年七月
    十三日為警採尿送驗結果，均呈有嗎啡及甲基安非他命陽性反應，此有屏東縣衛
    生局八十九年七月三十一日屏縣衛檢六字第八九○二二○號之檢驗結果通知書及
    臺灣檢驗科技股份有限公司八十九年八月二十三日檢驗報告各一紙在卷可按，並
    有第一級毒品海洛因淨重一點五二公克、包裝重○點一八公克，第二級毒品安非
    他命七點二公克扣案足憑，及法務部調查局鑑定通知書一紙可按。被告前開事實
    欄編號（三）之施用第二級毒品安非他命犯行業據被告於警訊中供述甚明，並有
    第二級毒品安非他命十點四公克扣案足憑。被告前開事實欄編號（四）之施用第
    一、二級毒品海洛英、安非他命犯行，業據被告於警訊坦承施用毒品海洛英一節
    ，而被告為警採尿送驗結果，均呈有嗎啡及甲基安非他命陽性反應，此有屏東縣
    衛生局八十九年九月二十五日屏縣衛檢六字第八九○二六○號之檢驗結果通知書
    在卷可按。被告前開事實欄編號（五）之施用第一、二級毒品海洛英、安非他命
    犯行，業據被告於偵審中坦承不諱，並有第一級毒品海洛因一點一公克、第二級
    毒品安非他命毛重十六點七公克、分裝袋十六個扣案足憑。綜上所述，足見被告
    確有如事實欄一施用、持有第一、二級毒品之行為無訛。再被告前因施用毒品案
    件，經戒治期滿，由台灣屏東地方法院檢察署檢察官於八十九年二月二十五日不
    起訴處分確定，有台灣屏東地方法院檢察署八十九年度戒毒偵字第七六號不起訴
    處分書在卷可按，事證明確，被告犯行洵堪認定，應依法論科。
二、核被告甲○○施用海洛因，所為係犯毒品危害防制條例第十條第一項施用第一級
    毒品罪，其施用安非他命，所為係犯同條例第十條第二項施用第二級毒品罪。被
    告多次施用海洛英、安非他命，分別係時間密接，犯罪構成要件相同，顯各係基
    於概括犯意為之，應依連續犯規定各論處一罪，並加重其刑。又被告分別多次持
    有第一級毒品及第二級毒品，亦各係基於概括犯意，本應各論以連續持有第一級
    毒品及第二級毒品罪，惟其持有後進而施用，持有之低度行為應為施用之高度行
    為所吸收，乃不另論。再被告施用第一級毒品及施用第二級毒品，犯意各別，行
    為互異，應分論併罰。又被告甲○○曾因違反麻醉藥品管理條例案件，經本院於
    民國七十八年四月二十一日判處有期徒刑七年六月確定，復因恐嚇罪經本院於八
    十四年九月十一日判處有期徒刑確定，二罪於八十八年三月二日接續執行完畢，
    此有台灣高等法院被告全國前案紀錄表在卷可參，其於五年內再犯本件有期徒刑
    以上之罪，為累犯，應依法加重其刑。其同時有二加重事由，應依法遞加重之。
    公訴人雖僅就事實欄編號（一）（二）部分之犯行提起公訴，然檢察官就犯罪事
    實一部起訴者，其效力及於全部，本件被告事實欄（三）（四）（五）部分之犯
    罪事實，與前揭已起訴部分，有連續犯之關係，本院自應就此部分併予裁判。爰
    審酌被告意志不堅，陷溺惡習已深，且犯後未能坦承犯行迭於偵審中供詞反覆飾
    詞諉過，又其施用毒品係自戕之行為，並無損害於他人等一切情狀，分別量處如
    主文所示之刑，並定其應執行之刑。扣案之第一級毒品海洛因五小包（淨重○點
    四公克、包裝重一點一八公克），第一級毒品海洛因淨重一點五二公克、包裝重
    ○點一八公克，第二級毒品安非他命七點二公克，第二級毒品安非他命十點四公
    克，第一級毒品海洛因一點一公克，第二級毒品安非他命毛重十六點七公克，分
    係第一、二級毒品，分裝袋十六個係被告所有供其分裝毒品以供施用之物業據其
    供明在卷，爰分依毒品危害防制條例第十八條第一項前段沒收銷毀及刑法第三十
    八條第一項第二款沒收之。
據上論斷，應依刑事訴訟法第二百九十九條第一項前段，毒品危害防制條例第十條第
一項、第二項、第十八條第一項前段，刑法第十一條前段、第五十六條、第四十七條
、第五十一條第五款、第三十八條第一項第二款，判決如主文。
本案經檢察官莊啟勝到庭執行職務。
中      華      民      國      八十九      年      十一    月    九    日
                                      臺灣屏東地方法院刑事第一庭
                                          法  官    郭書豪
右正本證明與原本無異。
對於本判決如有不服應於收受送達後十日內向本院提出上訴書狀上訴於台灣高等法院
高雄分院並按他造當事人之人數附具繕本。
                                          書記官    潘豐益
中      華      民      國      八十九      年      十一    月    九    日
毒品危害防制條例第十條
施用第一級毒品者，處六月以上五年以下有期徒刑。
施用第二級毒品者，處三年以下有期徒刑。


司法院資訊處製作；財團法人民間司法改革基金會備份。
